# 售后回租租赁费用可否资本化

提问人：zhangxuesong 时间：2015-06-25 14:32:02
请教陈总：我公司拟通过银行“银租保理”业务以在建不动产融资（类似于售后回租，资金银行提供，借用租赁公司通道，银行买断应收款，占用信用额度），依据陈总以往的回复理解，该融资应该按借款的方式进行账务处理。目前该在建资产价值 5000 万元，等额融资，融得资金将继续投入该项目，请问该租赁费及相关费用（即借款利息手续费等）是否应资本化？应该可以吧！

回答人：chenyiwei
根据《企业会计准则解释第 1 号》第三条规定：“承租人在融资租赁中发生的融资费用应予资本化或是费用化，应按《企业会计准则第17 号--借款费用》处理，并按《企业会计准则第 21 号--租赁》进行计量”。
由于售后回租构成的融资租赁交易实质上是以资产为抵押的借款，因此相关借款费用的资本化／费用化也遵循借款费用准则的一般原则。如果通过出售资产所融入的资金用于符合资本化条件的资产的购建，则相关的借款费用是可以资本化的。例如以在建项目为标的进行售后回租，租赁公司以代付该项目的工程款等方式支付购买价款，提供融资，则这种情况就相当于专门借款，可按专门借款费用资本化的原则考虑其利息、手续费等借款费用的资本化问题。

提问人：pdhbridge 时间：2016-05-06 15:35:38
陈老师 有没有什么案例的 现在是这种情况： 售后租回融资租赁标的物是某个在建工程的其中一个设备，但是整个工程项目还是未完工的。 我们的会计师坚持不能利息资本化，因为就单个设备而言是已经可以使用的。 但是企业根据企业会计准则第 17 号--借款费用说希望能够利息资本化。 现在僵持不下，希望能给点建议。

回答人：chenyiwei
关键问题不是以什么为租赁物（抵押物），而是通过售后回租所筹得资金的用途是什么？如果是专门用于该工程中未完工部分的建设，则可以视同专门借款。

提问人：lushui1995 时间：2017-03-28 20:10:34
陈总，你好。如果是直租呢，直租的利息部分是否可以资本化，如果购买的设备是在建工程的一部分，尚未完工

回答人：chenyiwei
直租的利息支出，发生于租赁物尚未达到预定可使用状态的建造期间的（按照借款费用准则规定的资本化期间确定的规定判断），可以资本化计入工程成本。

提问人：lushui1995 时间：2017-04-02 18:13:36
陈老师，这个实务中感觉认定起来，会出现这么一种情况：比方说融资租赁是打算用于在建工程的，但一般做融资租赁的公司，资金流都比较紧张，所以拿到融资租赁款，可能并没有马上付款，也没有专款专用，等付款的时候，可能这个在建工程已经转固了。但从公司整体的资金流角度，销售的款项仅够或者不太够采购原材料等经营性款项支出。这种情况下，是否可以根据大资金流的角度来界定融资租赁利息部分的资本化吗。

回答人：chenyiwei
也可以，做不到专款专用，就按一般借款费用考虑利息资本化问题。

提问人：呼叫帮助 时间：2017-06-01 20:43:48
陈版，银行“银租保理”业务具体是什么业务，没有遇到过？能否介绍下！

回答人：chenyiwei
不清楚，建议咨询银行或相关专业人士。